臺灣高等法院民事判決
110年度上字第196號
上  訴  人  賴映羽  


訴訟代理人  郝燮戈律師
被 上訴 人  簡文壽  
訴訟代理人  詹順發律師
上列當事人間債務人異議之訴事件，上訴人對於中華民國109年1
2月15日臺灣士林地方法院第一審判決（109年度訴字第889號）
提起一部上訴，本院於110年7月7日言詞辯論終結，判決如下：
    主      文
上訴駁回。
第二審訴訟費用由上訴人負擔。　　　　
    事實及理由
一、上訴人主張：被上訴人明知兩造間並無債權債務關係，竟執
    伊於民國92年7月11日簽發票面金額新臺幣（下同）550 萬
    元、本票號碼T0000000、付款地臺北市○○路0 段000 號8 樓
    之本票乙紙（下稱系爭本票），向臺灣臺北地方法院（下稱
    臺北地院）聲請94年度票字第21478 號民事裁定（下稱系爭
    本票裁定）確定後，聲請強制執行無結果，取得臺北地院98
    年12月15日北院隆98司執平字第112222號債權憑證（下稱系
    爭債證），被上訴人又執系爭債證聲請強制執行，經臺灣士
    林地方法院（下稱士林地院）以108年度司執字第58818 號
    強制執行事件受理（下稱系爭執行事件），致伊遭強制執行
    34萬3,293元。被上訴人故意以上開背於善良風俗之方法加
    損害於伊，應賠償伊所受34萬3,293元之損害，伊以此侵權
    行為損害賠償債權抵銷系爭本票債權，系爭執行事件中經抵
    銷消滅之債權部分強制執行程序應予撤銷等情。爰依強制執
    行法第14條第1 項規定，求為撤銷系爭執行事件在34萬3,29
    3元範圍內之強制執行程序之判決（原審就上開請求為上訴
    人敗訴之判決，上訴人不服，提起上訴。未繫屬本院部分，
    不予贅述）。上訴聲明：㈠原判決關於駁回上訴人後開第二
    項之訴部分廢棄。㈡士林地院民事執行處系爭執行事件在34
    萬3,293元之範圍內之強制執行程序應予撤銷。
二、被上訴人則以：上訴人前訴請確認伊對其並無550萬元之系
    爭本票債權存在事件，業據臺北地院95年度簡上字第120號
    判決上訴人敗訴，並經最高法院97年度台簡上字第9號裁定
    駁回上訴人之上訴確定（下稱另案確認訴訟），伊合法執系
    爭本票裁定及系爭債證對上訴人聲請強制執行，自非侵權行
    為，上訴人對伊並無侵權行為損害賠償債權，無從以抵銷伊
    之債權為由請求撤銷系爭執行事件之強制執行程序等語，資
    為抗辯。答辯聲明：上訴駁回。
三、本院之判斷：
    按關於消極確認之訴經確定判決，認法律關係成立予以駁回
    時，就該法律關係之成立即有既判力。該事件被告於後案主
    張，該法律關係存在，前案原告即應受前案既判力之羈束，
    不容更為法律關係不存在之主張 （最高法院81年度台上字
    第2675號民事裁判意旨參照）。查，上訴人以另案確認訴訟
    事件請求確認被上訴人對於上訴人並無系爭本票550萬元債
    權存在，業據判決敗訴確定；被上訴人持系爭本票聲請核發
    系爭本票裁定，以之為執行名義聲請強制執行無結果而取得
    系爭債證，再以系爭債證於原法院聲請強制執行，於系爭執
    行事件執行扣押上訴人之30萬4,718元等情，為兩造所不爭
    （見原審卷158至159頁、本院卷51頁），並有系爭債證、扣
    押命令、銀行陳報函、另案確認訴訟歷審判決、裁定可稽（
    見原審卷21至33頁、49至66頁）。被上訴人對於上訴人有系
    爭本票550萬元債權一節，因另案確認訴訟確定而有既判力
    ，並為上訴人所不爭執（見本院卷119頁），上訴人既受該
    事件既判力羈束，則上訴人於本件主張兩造間無系爭本票之
    債權債務關係，另案確認訴訟認定之事實與真實不符等語，
    與該確定判決意旨相反，即有未合。上訴人進而主張被上訴
    人以系爭本票裁定及系爭債證為執行名義強制執行上訴人之
    財產，係故意背於善良風俗加損害於上訴人，上訴人對於被
    上訴人有侵權行為損失賠償債權，可用以抵銷部分系爭本票
    債務，請求就抵銷消滅之債權部分撤銷系爭執行事件之執行
    程序云云，均無所據。被上訴人抗辯其依法聲請強制執行取
    得上訴人財產以實現其系爭本票債權，無侵權行為可言等語
    ，則屬可採。
四、綜上所述，本件上訴人依強制執行法第14條第1 項規定，請
    求撤銷系爭執行事件在34萬3,293元範圍內之強制執行程序
    ，為無理由，不應准許。原審駁回上訴人此部分請求，核無
    違誤，上訴意旨指摘原判決此部分不當，求予廢棄改判，為
    無理由，應予駁回。
五、本件事證已明，上訴人請求本院訊問兩造，核無必要；其餘
    攻擊防禦方法及所提證據，經本院斟酌，核與判決結果不生
    影響，爰不再一一論述，附此敘明。
六、據上論結，本件上訴為無理由，依民事訴訟法第449 條第1
    項、第78條，判決如主文。
中　　華　　民　　國　　110 　年　　 7  　月　　28  　日
                  民事第二十三庭
                      審判長法  官  蕭胤瑮
                            法  官  許勻睿
                            法  官  袁雪華
正本係照原本作成。
不得上訴。
中　　華　　民　　國　　110 　年　　7 　　月　　28　　日

  　　　　　　　　　　　　　書記官  蕭英傑